臺灣桃園地方法院民事判決
110年度訴字第1850號
原      告  皇展國際有限公司


法定代理人  黃煌富  


被      告  詹前輝  
上列當事人間請求侵權行為損害賠償事件，本院於民國111年2月
23日言詞辯論終結，判決如下：
    主  文
被告應給付原告新臺幣參拾萬元，及自民國一一○年九月二十四
日起至清償日止，按週年利率百分之五計算之利息。
訴訟費用由被告負擔。
本判決第一項得假執行。
    事實及理由
一、原告主張：被告自民國108年1月20日起擔任原告之業務司機
    兼巡補員，負責載運貨物、收受貨款、巡訪客戶補貨需求等
    業務。詎自108年8月起，被告於數筆原告送貨單上，以竄改
    多項貨物之「送貨數量」之詐術，使原告陷於錯誤，交付超
    出客戶訂購數量之貨物予被告，被告再將溢收之貨物交由訴
    外人鍾慶諺、鄭裕蘅，由鍾慶諺、鄭裕蘅銷售予第三人後，
    三人朋分該溢收貨物之銷售所得，致原告共受有新臺幣（下
    同）90萬元之損害。且就被告上開行為，被告已親筆書寫自
    白書承認，自屬故意不法侵害原告之財產權，爰依民法侵權
    行為之法律關係，提起本件訴訟等語。並聲明：(一)被告應
    給付原告30萬元，及自起訴狀繕本送達翌日起至清償日止，
    按週年利率5%計算之利息。(二)願供擔保，請准宣告假執行
    。
二、被告則以：對於原告之請求認諾等語。
三、得心證之理由：
（一）按當事人於言詞辯論時為訴訟標的之捨棄或認諾者，應本
      於其捨棄或認諾為該當事人敗訴之判決，民事訴訟法第38
      4 條定有明文。經查，原告上開主張為被告於本院111年2
      月23日言詞辯論時為認諾之表示，依上開規定，本院自應
      本於被告之認諾，為被告敗訴之判決。從而，原告依民法
      侵權行為之法律關係，請求被告賠償原告30萬元，為有理
      由，應予准許。
（二）次按給付無確定期限者，債務人於債權人得請求給付時，
      經其催告而未為給付，自受催告時起，負遲延責任。其經
      債權人起訴而送達訴狀，或依督促程序送達支付命令，或
      為其他相類之行為者，與催告有同一之效力；遲延之債務
      ，以支付金錢為標的者，債權人得請求依法定利率計算之
      遲延利息；應付利息之債務，其利率未經約定，亦無法律
      可據者，週年利率為百分之5，民法第229 條第2 項、第2
      33 條第1 項前段、第203 條分別定有明文。經查，本件
      侵權行為損害賠償債務，其給付並無確定期限，而原告起
      訴請求之民事起訴狀繕本於110年9月23日送達被告住所，
      有送達證書在卷可稽（見本院訴字卷第43頁），是原告請
      求被告給付自民事起訴狀繕本送達之翌日即110年9月24日
      起至清償日止，按週年利率5 ％計算之利息，即屬有據，
      可以准許。
四、綜上所述，原告依民法侵權行為之法律關係，訴請被告給付
    原告30萬元，及自110年9月24日起至清償日止，按週年利率
    5 ％計算之利息，為有理由，應予准許。又原告陳明願供擔
    保聲請宣告假執行，惟本件係本於被告認諾所為之判決，爰
    依民事訴訟法第389 條第1 項第1 款之規定，依職權宣告假
    執行。
五、訴訟費用負擔之依據：民事訴訟法第78條。
中　　華　　民　　國　　111 　年　　3 　　月　　9 　　日
                  民事第一庭    法　官　蕭淳尹
以上正本係照原本作成
如對本判決上訴，須於判決送達後 20 日內向本院提出上訴狀。
如委任律師提起上訴者，應一併繳納上訴審裁判費。
中　　華　　民　　國　　111 　年　　3 　　月　　9 　　日
                                書記官　鄧文琦